---
title: "IRIS R MARKDOWN"
author: "Guillermo García González"
date: "2023-12-16"
output: html_document
---
```{r setup, include=FALSE}
knitr::opts_chunk$set(echo = TRUE)
```
# Introducción

Este análisis exploratorio utiliza el dataset `iris` para explorar las características de tres especies de iris: setosa, versicolor y virginica. Utilizaremos las librerías Tidyverse y ggplot2 para visualizar y analizar los datos.

```{r libraries, include=FALSE}
library(tidyverse)
library(ggplot2)
library(rmarkdown)
library(knitr)
library(dplyr)
```
```{r, include=FALSE}
# Cargar el dataset iris
data(iris)
```
```{r, include=FALSE}
# Visualizar las primeras filas
head(iris)
```
```{r, include=TRUE}
# Resumen estadístico
summary(iris)
```
```{r, include=TRUE}
#Calcular la media de las longitudes de pétalo por especie
iris %>%
  group_by(Species) %>%
  summarise(mean_petal_length = mean(Petal.Length))
```
```{r, include=TRUE}
# Calcular la matriz de correlación
correlacion <- iris %>%
  select(-Species) %>%
  cor()
correlacion
```

```{r Gráfico, include=TRUE}
# Gráfico de dispersión de longitud de sépalo vs. ancho de sépalo, coloreado por especie
ggplot(iris, aes(x = Sepal.Length, y = Sepal.Width, color = Species)) +
  geom_point() +
  labs(title = "Dispersión de Longitud vs. Ancho de Sépalo",
       x = "Longitud de Sépalo",
       y = "Ancho de Sépalo")
```



```{r Gráfico2, include=TRUE}
# Histograma de longitud de pétalo, separado por especie
ggplot(iris, aes(x = Petal.Length, fill = Species)) +
  geom_histogram(binwidth = 0.2, position = "dodge") +
  labs(title = "Histograma de Longitud de Pétalo",
       x = "Longitud de Pétalo",
       y = "Frecuencia")
```
```{r Gráfico3, include=TRUE}
# Boxplot Longitud para cada especie
ggplot(iris, aes(x = Species, y = Sepal.Length, fill = Species)) +
  geom_boxplot() +
  labs(title = "Boxplot de Longitud de Sépalo por Especie",
       x = "Especie",
       y = "Longitud de Sépalo",
       fill = "Especie")
```
```{r Gráfico4, include=TRUE}
# Boxplot Anchura para cada especie
ggplot(iris, aes(x = Species, y = Sepal.Width, fill = Species)) +
  geom_boxplot() +
  labs(title = "Boxplot de Anchura de Sépalo por Especie",
       x = "Especie",
       y = "Longitud de Sépalo",
       fill = "Especie")
```
#Este código R Markdown realiza un análisis exploratorio simple del dataset `iris` utilizando las librerías Tidyverse y ggplot2.

